臺灣新北地方法院刑事判決
111年度審金訴字第291號
公  訴  人  臺灣新北地方檢察署檢察官
被      告  林緯恆


上列被告因違反洗錢防制法等案件，經檢察官提起公訴（111年
度偵字第40507號），被告於準備程序中就被訴事實為有罪之陳
述，經本院告知簡式審判程序之旨，並聽取當事人之意見後，本
院合議庭裁定由受命法官獨任進行簡式審判程序，判決如下：
    主  文
林緯恆共同犯洗錢防制法第十四條第一項之洗錢罪，處有期徒刑
肆月，併科罰金新臺幣貳萬元，罰金如易服勞役，以新臺幣壹仟
元折算壹日。
    事  實
一、林緯恆於民國110年4月22日前某日，於網路上結識某真實姓
    名年籍不詳之成年女子，將其所申辦之永豐商業銀行帳號00
    000000000000號帳戶（下稱永豐銀行帳戶）提供與該名女子
    ，嗣林緯恆即與該名女子共同意圖為自己不法之所有，基於
    詐欺取財、洗錢之犯意聯絡，先由該名女子所屬詐騙集團之
    成員於LINE通訊軟體上與楊瑞恩成為網友，佯稱可加入投資
    M&G（在世界領先的差價合約經紀商進行交易）獲利云云，
    致楊瑞恩陷於錯誤，依詐騙集團之指示，於110年4月22日0
    時47分許、同日0時49分許，轉帳新臺幣（下同）5萬元、5
    萬元至林緯恆上開永豐銀行帳戶，俟楊瑞恩轉帳後，林緯恆
    即依該名女子之指示前往提領款項，並依該名女子之指示將
    款項放置於新北市三重區不詳地點而交付之，以此方式實際
    提領、傳遞詐欺犯罪所得，並隱匿該詐欺犯罪所得之去向、
    所在。嗣因楊瑞恩發覺受騙，報警處理，始循線查悉上情。
二、案經楊瑞恩訴由新北市政府警察局新莊分局移送臺灣新北地
    方檢察署檢察官偵查起訴。
　　理  由
一、訊據被告林緯恆就上揭犯罪事實已坦承不諱，核與告訴人楊
    瑞恩於警詢時之指述大致相符，復有告訴人楊瑞恩提出之轉
    帳交易明細翻拍照片、M&G（在世界領先的差價合約經紀商
    進行交易）投資網站之翻拍照片、被告上開永豐銀行帳戶之
    開戶資料暨交易明細各1份在卷可稽，足認被告之任意性自
    白與卷內事證相符。從而，本案事證明確，被告犯行洵堪認
    定，應依法論科。
二、論罪科刑：
  ㈠核被告所為，係犯刑法第339條第1項之詐欺取財罪及洗錢防
    制法第14條第1項之洗錢罪。
　㈡被告上開行為，與該名女子間，有犯意聯絡及行為分擔，依
    刑法第28條之規定，為共同正犯。
　㈢被告以一行為同時觸犯詐欺取財罪及洗錢罪，為想像競合犯
    ，應依刑法第55條規定，從一重之洗錢罪處斷。
　㈣被告於審判中自白洗錢犯行，應依洗錢防制法第16條第2項規
    定減輕其刑。
　㈤爰審酌被告具有高職之教育程度，卻不思循正途獲取財物，
    竟貪於速利，提供自己帳戶資料予他人使用，使詐欺犯罪所
    得，得以隱匿、移轉，已侵害告訴人之財產法益，嚴重破壞
    社會交易安全，同時增加檢警查緝及告訴人求償之困難；兼
    衡其素行尚佳、犯罪之動機、目的、手段、在本案犯罪中所
    扮演次要之角色及參與犯罪之程度、詐得款項金額，自陳工
    作是送貨、月收入約新臺幣（下同）3萬元，需扶養母親之
    家庭經濟狀況，暨其犯後於本院審理時坦承犯行，尚有悔意
    ，惟尚未與告訴人達成和解或取得原諒等一切情狀，量處如
    主文所示之刑，並就併科罰金刑部分，諭知易服勞役之折算
    標準。
三、沒收部分：　
　㈠被告於偵查中供承：對方本來說做一次給伊1000元報酬，但
    事後伊沒有拿到半毛錢等語（見111年度偵字第54號卷第195
    頁)，而依卷內事證，亦乏積極證據證明被告就所參與之犯
    行曾獲取任何利益，自無從逕認被告因本案犯行獲有犯罪所
    得，爰不予諭知沒收或追徵其價額。
　㈡另按犯洗錢防制法第14條之罪，其所移轉、變更、掩飾、隱
    匿、收受、取得、持有、使用之財物或財產上利益，沒收之
    ，同法第18條第1項前段固定有明文，而其立法理由係為沒
    收洗錢行為標的之財物或財產上利益，惟該條文並未規定「
    不論屬於犯罪行為人與否」均沒收之，自仍以屬於被告所得
    管領、處分者為限，始應予以沒收。查被告就告訴人匯入之
    款項，係依該名女子之指示提款後，已全數轉交他人，卷內
    復查無其他積極事證足證其對於本件詐得款項有何事實上之
    管領或處分權限，故無庸依洗錢防制法第18條第1項前段宣
    告沒收，併此指明。　
據上論斷，應依刑事訴訟法第273條之1第1項、第299條第1項前
段，洗錢防制法第14條第1項、第16條第2項，刑法第11條、第28
條、第339條第1項、第55條、第42條第3項前段，刑法施行法第1
條之1，判決如主文。
本案經檢察官褚仁傑偵查起訴，檢察官高智美到庭執行職務。
中　　華　　民　　國　　111 　年　　11　　月　　25　　日
                  刑事第二十五庭  法  官  王綽光
上列正本證明與原本無異。
如不服本判決，應於判決送達後20日內敘明上訴理由，向本院提
出上訴狀 (應附繕本) ，上訴於臺灣高等法院。其未敘述上訴理
由者，應於上訴期間屆滿後20日內向本院補提理由書「切勿逕送
上級法院」。
                                   書記官 張家瑋
中　　華　　民　　國　　111 　年　　11　　月　　29　　日
附錄本案論罪科刑法條全文：
洗錢防制法第2條
本法所稱洗錢，指下列行為：
一、意圖掩飾或隱匿特定犯罪所得來源，或使他人逃避刑事追訴
    ，而移轉或變更特定犯罪所得。
二、掩飾或隱匿特定犯罪所得之本質、來源、去向、所在、所有
    權、處分權或其他權益者。
三、收受、持有或使用他人之特定犯罪所得。

洗錢防制法第14條
有第二條各款所列洗錢行為者，處7年以下有期徒刑，併科新臺
幣5百萬元以下罰金。
前項之未遂犯罰之。

中華民國刑法第339條
意圖為自己或第三人不法之所有，以詐術使人將本人或第三人之
物交付者，處5年以下有期徒刑、拘役或科或併科50萬元以下罰
金。
以前項方法得財產上不法之利益或使第三人得之者，亦同。
前二項之未遂犯罰之。